【裁判字號】    90,訴,2487
【裁判日期】    901130
【裁判案由】    毒品危害防制條例
【裁判全文】
台灣台中地方法院刑事判決                        九十年度訴字第二四八七號
    公  訴  人  臺灣台中地方法院檢察署檢察官
    被      告  甲○○
右列被告因違反毒品危害防制條例案件，經檢察官提起公訴 (九十年度毒偵字第四六
二八號)，及移送併辦（九十年度毒偵字第一五六五號），本院判決如左：
    主  文
甲○○連續施用第一級毒品，處有期徒刑拾月。扣案之針筒壹支沒收。
    事  實
一、甲○○前曾因二次施用毒品案件，經本院先後裁定送觀察、勒戒後，均認無繼續
    施用毒品之傾向，經台灣台中地方法院檢察署檢察官分別於民國（下同）八十八
    年二月十二日、八十九年三月二十四日，以八十八年度偵字第三九三八號及八十
    九年度毒偵字第一二七九號為不起訴處分確定在案。其後復於八十九年間因施用
    第二級、第一級毒品案件，經本院先後以八十九年度易字第三五四０號、八十九
    年度訴字第三０六一號判決有期徒刑五月、一年，並分別於八十九年十二月十一
    日、九十年二月二十一日確定，經本院以九十年聲字第一四五四號定執行刑為有
    期徒刑一年二月確定。前開後案另經本院裁定令入戒治處所施以強制戒治，嗣再
    經本院以九十年毒聲字第二六四號裁定停止戒治，所餘戒治期間付保護管束。詎
    渠仍不知悔改，於保護管束期間又基於施用第一級毒品之概括犯意，自九十年八
    月中旬起至同年九月十四日止，在台中縣大甲鎮○○里○○路○段一一七三之二
    號住處等地，以針筒注射皮下組織方式，施用第一級毒品海洛因（以下簡稱海洛
    因）多次。嗣先於同年八月二十日，因向台灣台中地方法院檢察署觀護人報到，
    經採尿送驗結果呈海洛因人體代謝物嗎啡陽性反應而發現上情；再於九十年九月
    十五日十三時十分許，在苗栗縣苑裡鎮客庄里十五鄰七七之三五號被警查獲，並
    扣得甲○○所有，供施用海洛英所用之針筒一支。
二、案經台灣台中地方法院檢察署觀護人室報請台灣台中地方法院檢察署檢察官偵察
    起訴，及苗栗縣警察局通霄分局報請台灣苗栗地方檢察署檢察官呈請台灣高等法
    院台中分院檢察署檢察長核轉台灣台中地方法院檢察署檢察官偵察後移送併辦。
    理  由
一、右開事實，業經被告甲○○自白不諱，且有針筒一支扣案可證。再被告於九十年
    八月二十日、九十年九月十五日經採尿送驗之結果，均呈嗎啡陽性反應，有私立
    中山醫學院附設孫中山先生紀念醫院藥物濫用檢測中心報告書、苗栗縣衛生局九
    十衛檢字第九○一六七四一號煙毒尿液檢驗成績書各乙紙附卷可稽。又被告前曾
    因二次施用毒品案件，經本院先後裁定送觀察、勒戒後，均認無繼續施用毒品之
    傾向，經台灣台中地方法院檢察署檢察官分別於八十八年二月十二日、八十九年
    三月二十四日，以八十八年度偵字第三九三八號及八十九年度毒偵字第一二七九
    號為不起訴處分確定在案。其後復於八十九年間因施用第二級、第一級毒品案件
    ，經本院先後以八十九年度易字第三五四０號、八十九年度訴字第三０六一號判
    決有期徒刑五月、一年，並分別於八十九年十二月十一日、九十年二月二十一日
    確定，經本院以九十年聲字第一四五四號定執行刑為有期徒刑一年二月確定。前
    開後案另經本院裁定令入戒治處所施以強制戒治，嗣再經本院以九十年毒聲字第
    二六四號裁定停止戒治，所餘戒治期間付保護管束等情，有本院八十九年度訴字
    第三０六一號刑事判決、台灣台中地方法院檢察署刑案資料查註紀錄表、台灣高
    等法院被告全國前案記錄表存卷足憑，其三犯以上施用第一級毒品之罪行，事證
    明確，堪以認定。
二、按海洛因係毒品危害防治條例第二條第二項第一款所規定之第一級毒品，被告於
    前揭時地非法施用海洛因之行為，核係犯毒品危害防制條例第十條第一項之罪。
    其施用海洛因而持有毒品之低度行為為施用毒品之高度行為所吸收，不另論罪。
    被告先後多次施用第一級毒品之行為，時間緊接、觸犯構成要件相同之罪名，顯
    係基於概括犯意為之，為連續犯，以一罪論，並依法加重其刑。另移送併辦部分
    雖未為起訴書所載，惟此部分與起訴書所載部分有連續犯之裁判上一罪關係，本
    院自得一併審理，附此敘明。爰審酌被告已有違反毒品危害防制條例前科，經觀
    察勒戒、強制戒治後猶再施用毒品、施用毒品行為係自戕行為，及其犯後坦承犯
    行，尚知悔悟，態度良好等一切情狀，量處如主文所示之刑，以資懲儆。
三、扣案注射針筒一支，係被告所有且供施用海洛因之用，業據被告陳明在卷，爰依
    刑法第三十八條第一項第二款之規定宣告沒收。另扣案之杓子一支，被告供稱非
    其所有，且亦無證據得逕認為其所有，爰不予宣告沒收，併此敘明。
據上論斷，應依刑事訴訟法第二百九十九條第一項前段，毒品危害防制條例第十條第
一項，刑法第十一條前段、第五十六條、第三十八條第一項第二款，判決如主文。
本案經檢察官李立傑到庭執行職務
中      華      民      國        九十  年     十一     月     三十     日
                                  台灣台中地方法院刑事第一庭
                                      法  官  鄭文祺
右正本證明與原本無異。
如不服本判決，應於判決送達後十日內向本院提出上訴狀，上訴於臺灣高等法院臺中
分院( 須附繕本 )。
                                      書記官
中      華      民      國        九十  年     十一     月     三十     日
附錄論罪科刑實體法條文：毒品危害防制條例第十條第一項：
施用第一級毒品毒品，處六月以上五年以下有期徒刑。


司法院資訊處製作；財團法人民間司法改革基金會備份。
